【裁判字號】    90,交上易,263
【裁判日期】    901114
【裁判案由】    過失傷害
【裁判全文】
臺灣高等法院高雄分院刑事判決                    九十年度交上易字第二六三號
    上  訴  人    台灣高雄地方法院檢察署檢察官
    上  訴  人
    即  被  告    丙○○
右上訴人因被告過失傷害案件，不服臺灣高雄地方法院九十年度交易字第五五０號中
華民國九十年九月十二日第一審判決（起訴案號：臺灣高雄地方法院檢察署九十年度
偵字第一二五四三號），提起上訴，本院判決如左：
      主  文
上訴駁回。
      事  實
一、丙○○考領有普通小客車駕駛執照，明知飲酒後吐氣所含酒精成份超過每公升零
    點二五亳克以上者，均不得駕車，竟仍於民國九十年二月十九日凌晨四時十分許
    ，飲酒後吐氣所含酒精成份已逾每公升零點六八毫克（其涉犯刑法第一百八十五
    條之三部分，另案經台灣高雄地方法院以九十年度雄交簡字第三四八號判處有期
    徒刑二月確定）情況下，駕駛其所有之車牌號碼ＺＡ－０四三八號自用小客車，
    沿高雄縣鳳山市○○○路往五甲方向行駛，本應注意汽車駕駛人於飲酒後吐氣所
    含酒精成份超過每公升零點二五亳克以上者，不得駕車，及注意車前狀況，採取
    必要之安全措施，以避免發生危險，而當時天氣晴朗、夜間有照明、市區路面乾
    燥無缺陷或其他無障礙物、視距良好，依其甲識、能力，並無不能注意之情形。
    詎丙○○行經自強二路三十一號前時，因前述酒精在人體之作用，致不能安全操
    控駕駛，及疏未注意車前狀況，不慎撞及停放路旁之車牌號碼ＯＪＹ－四八二號
    重型機車等十二部機車，及站在路旁之乙○○，致乙○○受有右脛骨腓骨開放性
    骨折、右踝及右足開放性骨折、右足部軟組織缺損併肌腱神經斷裂之傷害。丙○
    ○於肇事後，對於未發覺之犯罪，留在事故現場主動向前往處理事故之警員坦承
    肇事，並接受裁判。
二、案經乙○○訴由臺灣高雄地方法院檢察署檢察官偵查起訴。
    理  由
一、右揭事實，業據上訴人即被告丙○○坦承不諱，核與告訴人乙○○於偵訊及原審
    審理時指訴情節相符，並有道路交通事故調查報告表一份及酒精濃度測試值數據
    單一紙附卷可稽。依酒精濃度測試值數據單及高雄縣警察局處理酒醉駕車行為人
    當時狀況調查表所載，被告肇事時所測得吐氣所含酒精濃度係逾每公升零點六八
    毫克。而按飲酒後其吐氣所含酒精成份超過每公升零點二五毫克以上者，不得駕
    車，道路交通安全規則第一百十四條第二款定有明文，且汽車行駛時，駕駛人應
    注意車前狀況，並隨時採取必要之安全措施，道路交通安全規則第九十四條第三
    項亦規定甚明，被告考領有駕駛執照，對於前述上開各項規定，自難諉稱不知。
    佐以本件事故發生當時天氣晴朗、夜間有照明、路面乾燥無缺陷或其他無障礙物
    、視距良好，依其甲識、能力，並無不能注意之情形，詎被告竟仍於飲酒後吐氣
    所含酒精濃度逾每公升零點六八毫克之情況下，猶冒然駕車行駛。按對於吐氣酒
    精濃度已達每公升零點五五毫克（○．五五ＭＧ＼Ｌ）以上，肇事率為一般正常
    人之十倍，認為已達不能安全駕車之標準，此業經法務部八十八年五月十八日法
    八八檢字第○○一六六九號函告週知，且按就醫學文獻所知，酒精對人體造成之
    影響，於呼氣時酒精濃度達每公升零點二五毫克即會輕度中毒，造成輕度協調功
    能降低，呼氣酒精濃度達每公升零點五毫克時屬輕到中度中毒症狀，出現反應較
    慢、感覺減低、影響駕駛之狀況，復依呼氣酒精濃度每公升一點○五毫克換算為
    血液中酒精濃度約為二○○ＭＧ／ＤＬ，其所產生之生理反應為情緒起伏大，步
    態不穩，肢體協調、平衡感與判斷力障礙度升高；又飲酒後一小時許，其體內血
    液酒精濃度可達最高，此有分別有行政院國軍退除役官兵輔導委員會臺北榮民總
    醫院八十八年八月五日（八八）北總內字第二六八六八號函文、八十八年十月二
    十六日（八八）院賓文廉字第一三四○七號臺灣高等法院函中臺北醫學院附設醫
    院精神科主任蔡尚穎「酒精對人體生理與行為之影響」一文可據。被告於飲酒後
    吐氣所含酒精濃度逾每公升零點六八毫克之情況下，猶冒然駕車行駛。復未注意
    車前狀況，因而肇致本件事故，其駕駛行為有過失甚明。再者，告訴人確因本件
    車禍因而受有右脛骨腓骨開放性骨折、右踝及右足開放性骨折、右足部軟組織缺
    損併肌腱神經斷裂之傷害，此有長庚紀念醫院診斷證明書一分存卷可稽，足認被
    告前述過失行為，核與告訴人之傷害結果兩者間，顯有相當因果關係。綜上所述
    ，本件事證明確，被告過失犯行洵堪認定。
三、核被告所為，係犯刑法第二百八十四條第一項前段過失傷害人罪。被告酒醉駕車
    ，肇事致告訴人受傷，應依道路交通管理處條例第八十六條第一項規定加重其刑
    。又被告於肇事後，對於未發覺之犯罪，留在現場主動向處理事故之警員坦承肇
    事，接受偵訊，並協助員警處理事故等情，業據被告供明在卷，並有道路交通事
    故調查報告表一份足憑，係對未發覺之犯罪自首而接受裁判，應依刑法第六十二
    條前段規定減輕其刑，而刑有加重減輕者，依法先加後減之。
四、原審認事証明確，依刑法第二百八十四條第一項前段（原判決誤引刑法第二百七
    十六條第一項）、第四十一條第一項前段、第六十二條前段，罰金罰鍰提高標準
    條例第一條前段、第二條規定，並爰審酌被告無視於政府明令禁止酒後開車之強
    力宣導，猶於酒後違規行駛，導致告訴人受傷，過失情節嚴重，迄未與被害人家
    屬達成和解（僅償付醫藥費新台幣約四萬元），另斟酌其犯後已供認犯行及其他
    一切情狀，量處被告有期徒刑四月，並依刑法第四十一條第一項前段規定諭知易
    科罰金折算標準。其認事用法俱無違誤，量刑亦稱妥適，被告上訴意旨指摘原判
    決量刑太重，及檢察官循告訴人請求提起上訴指摘原判決量刑太輕，上訴均無理
    由，應予駁回。
據上論結，應依刑事訴訟法第三百六十八條，判決如主文。
本案經檢察官陳新慶到庭執行職務。
中    華    民    國      九十      年      十一      月     十四   日
                              臺灣高等法院高雄分院刑事第三庭
                                  審判長法官  謝宏宗
                                        法官  陳中和
                                        法官  莊崑山
右正本證明與原本無異。
不得上訴。
                                      書記官  邱麗莉
中    華    民    國      九十      年      十一      月    十六    日
道路交通管理處罰條例第八十六條第一項：
汽車駕駛人，無駕駛執照駕車、酒醉駕車、吸食毒品或迷幻藥駕車、行駛
人行道或行經行人穿越道不依規定讓行人優先通行，因而致人受傷或死亡
，依法應負刑事責任者，加重其刑至二分之一。
刑法第二百八十四條第一項前段：
因過失傷害人者，處六月以下有期徒刑、拘役或五百元以下罰金。
                                                                 Ｊ


司法院資訊處製作；財團法人民間司法改革基金會備份。
